臺灣新竹地方法院刑事判決
111年度訴字第276號
公  訴  人  臺灣新竹地方檢察署檢察官
被      告  古信宏


上列被告因傷害案件，經檢察官提起公訴（111年度偵字第3933
號），被告於本院準備程序中，就被訴事實為有罪之陳述，經本
院合議庭裁定由受命法官獨任進行簡式審判程序，判決如下：
    主      文
古信宏犯傷害罪，處有期徒刑肆月，如易科罰金，以新臺幣壹仟
元折算壹日。
    事實及理由
一、本案犯罪事實及證據，除證據部分，應補充「被告古信宏於
    本院訊問程序、準備程序及簡式審判程序時之自白」外，餘
    均引用附件之記載。
二、論罪科刑：
（一）核被告古信宏所為，係犯刑法第277條第1項之傷害罪。　
（二）被告前於民國108年間，因傷害案件，經本院以108年度易
      緝字第18號判決處有期徒刑4月確定；嗣與他案經本院以1
      08年度聲字第837號裁定定應執行有期徒刑5月確定，被告
      於108年12月21日因徒刑執行完畢出監等情，固有臺灣高
      等法院被告前案紀錄表1份為憑，然除此之外，檢察官就
      司法院釋字第775號解釋文所明示，關於累犯者有其特別
      惡性及對刑罰反應力薄弱而加重最低本刑部分，並未具體
      指出證明方法，故此部分列為刑法第57條第5款所定「犯
      罪行為人之品行」進行審酌，而無刑法第47條累犯加重規
      定之適用（最高法院110年度台上大字第5660號裁定參照
      ），附此敘明。　　　　
（三）以行為人責任為基礎，審酌被告僅因懷疑告訴人與被告前
      女友有關係，即不知克制自己情緒及行為，選擇以暴力方
      式對待告訴人，造成告訴人受有臉部多處深度撕裂傷、雙
      上臂多處深部撕裂傷之傷害結果，欠缺尊重他人身體權之
      觀念，所為實有不該，且被告有前述傷害案件之刑事前案
      紀錄，素行非佳。惟念及被告於偵審中均坦承犯行之態度
      ，且業與告訴人達成調解，有本院111年度附民移調字第9
      4號調解筆錄附卷可佐（見本院卷第99至100頁），兼衡被
      告於本院審理時自陳高中肄業之智識程度，遭羈押前曾從
      事鐵工，月收入約新臺幣（下同）4萬多元，未婚，有1名
      女兒，由生母撫養，經濟狀況普通，有積欠現金卡卡債等
      一切情狀，量處如主文所示之刑並諭知易科罰金之折算標
      準。
（四）至未扣案之不詳刀具1支，固經為被告持之用以傷害告訴
      人之物，然該物品究非違禁物，單獨存在亦不具刑法上之
      非難性，倘予沒收、追徵，除另使刑事執行程序開啟之外
      ，對於被告犯罪行為之不法、罪責評價並無影響，復對被
      告刑度之評價不生妨礙，對於沒收制度所欲達成或附隨之
      社會防衛亦無任何助益，欠缺刑法上重要性，是本院認此
      部分無宣告沒收、追徵之必要，不予宣告沒收、追徵，末
      此敘明。　　　　　　
據上論斷，應依刑事訴訟法第273條之1第1項、第299條第1項前
段、第310條之2、第454條第2項，判決如主文。
本案經檢察官陳郁仁提起公訴，檢察官葉益發到庭執行職務。
中　　華　　民　　國　　111 　年　　5 　　月　　24　　日
                  刑事第七庭      法　官      王榮賓
以上正本證明與原本無異。
如不服本判決應於收受送達後20日內向本院提出上訴書狀，並應
敘述具體理由；其未敘述上訴理由者，應於上訴期間屆滿後20日
內向本院補提理由書（均須按他造當事人之人數附繕本）「切勿
逕送上級法院」。告訴人或被害人如對於本判決不服者，應具備
理由請求檢察官上訴，其上訴期間之計算係以檢察官收受判決正
本之日期為準。
中　　華　　民　　國　　111 　年　　5 　　月　　24　　日
                                      書記官  蘇鈺婷
附錄本案論罪科刑法條：
刑法第277條第1項
傷害人之身體或健康者，處5年以下有期徒刑、拘役或50萬元以
下罰金。

附件：
臺灣新竹地方檢察署檢察官起訴書
                                     111年度偵字第3933號
　　被　　　告　古信宏　男　39歲（民國00年00月00日生）
　　　　　　　　　　　　住花蓮縣○○鄉○○村○○路0段00
　　　　　　　　　　　　　號
　　　　　　　　　　　　居新竹縣○○市○○路0段000巷00號
　　　　　　　　　　　　國民身分證統一編號：Z000000000號
                        （在押）
上列被告因傷害案件，業經偵查終結，認應提起公訴，茲將犯罪
事實及證據並所犯法條分敘如下：
　　　　犯罪事實
一、古信宏前有多起傷害、殺人未遂前科，且因傷害案件，經臺
    灣新竹地方法院以108年度易緝字第18號判決處有期徒刑4月
    確定，並經同一法院以108年度聲字第837號裁定與其所犯另
    案合併應執行有期徒刑5月確定，復於民國108年12月21日執
    行完畢（構成累犯）。詎古信宏仍不知悔改，於111年3月11
    日中午12時30分許，在其位於新竹縣○○市○○路0段000巷00號
    之居處內，因故對居住在另一房間內之I WAYAN KARYASA（
    印尼籍；中文名：瓦言）心有不滿，竟基於傷害之犯意，持
    某不詳刀具1支（未扣案），以握柄部位朝I WAYAN KARYASA
    之臉部、雙臂敲打多下，致I WAYAN KARYASA受有臉部多處
    深部撕裂傷（各約6公分、5公分、1公分）及雙上臂多處深
    部撕裂傷（各約4公分、3公分、3公分）等傷害。
二、案經I WAYAN KARYASA訴由新竹縣政府警察局竹北分局報告
    偵辦。
　　　　證據並所犯法條
一、證據清單及待證事實：
編號 證據名稱 待證事實  ㈠ 被告古信宏於警詢及偵查中之自白與陳述。 證明全部犯罪事實。  ㈡ 告訴人I WAYAN KARYASA於警詢及偵查中之證述。 證明全部犯罪事實。  ㈢ 在場見聞之證人ANIS MARYATI TIRSK KASTIRAH（印尼籍；中文名：莉絲）於警詢及偵查中之證述。 證明全部犯罪事實。  ㈣ 東元醫療社團法人東元綜合醫院診斷證明書（乙種）11份；告訴人傷勢照片6張。 證明告訴人遭被告持上開刀具握柄部位敲打而受有犯罪事實欄所載傷勢之事實。 ㈤ 員警職務報告1份；現場暨被告照片共17張；告訴人及證人手繪刀具外觀紙張各1張。 佐證全部犯罪事實。 
二、核被告古信宏所為，係涉犯刑法第277條第1項之傷害罪嫌。
    又被告有犯罪事實欄所載之犯罪科刑及執行情形，此有本署
    刑案資料查註表1份在卷可參，其於有期徒刑執行完畢後5年
    以內故意再犯本件有期徒刑以上之罪，為累犯，請參照大法
    官釋字第775號解釋意旨，審酌是否依刑法第47條第1項規定
    加重其刑。至被告用以為本件犯嫌之刀具1支，因未扣案，
    為免日後執行困難，爰不另聲請宣告沒收，附此敘明。
三、依刑事訴訟法第251條第1項提起公訴。
　　此　致
臺灣新竹地方法院
中　　華　　民　　國　 111　　年　　3 　　月　　 31 　日
　　　　　　　　　　　　　　　檢　察　官　陳郁仁
本件正本證明與原本無異
中　　華　　民　　國   111    年    4     月      8   日
　　　　　　　　　　　　　　  書  記  官  蔣采郁
附錄本案所犯法條全文
中華民國刑法第277條
傷害人之身體或健康者，處 5 年以下有期徒刑、拘役或 50 萬
元以下罰金。
犯前項之罪，因而致人於死者，處無期徒刑或 7 年以上有期徒
刑；致重傷者，處 3 年以上 10 年以下有期徒刑。